# 广宣费问题

提问人：xuekuaiji13 时间：2020-12-03 10:00:00
税法规定广宣费分期税前扣除，是因为首先，广宣费是为了企业生产经营发生的，另外其价值会体现在未来的经营年度，所以扣除标准是根据营业收入计得出的。如果这么考虑的话，广宣费是否满足资产的特征，即预期会给企业带来经济利益。如果满足为什么不确认为一项资产而计入当期损益？

回答人：chenyiwei
广告费不能确认为资产的原因是：即使广告投入有效，增加了销量、收入和利润，但也无法界定销量、收入和利润的增加有多少是来源于所投入的广告，也就是在这些支出和未来经济利益流入之间无法建立明确的对应关系，因而广告费可能带来的经济利益流入不能用货币准确计量，所以广告费不符合资产的定义和确认条件。
税法上广告费限额扣除是为了 避免过度广告；允许将超比例广告费无限期结转是考虑到广告支出在各年度之间可能并不均衡。其出发点与会计上判断是否符合资产的定义和确认条件完全不同。